【裁判字號】    97,簡上,87
【裁判日期】    970805
【裁判案由】    給付租金等
【裁判全文】
臺灣桃園地方法院民事判決              97年度簡上字第87號
上  訴  人  乙○○
            甲○○
            丙○○
共      同
訴訟代理人  陳啟昌律師
被  上訴人  丁○○
訴訟代理人  孫志堅律師
複  代理人  戊○○
上列當事人間給付租金等事件，上訴人對於中華民國97年3 月27
日本院中壢簡易庭96年度壢簡字第516 號第一審判決提起上訴，
本院於97年7 月22日言詞辯論終結，判決如下：
    主  文
上訴駁回。
第二審訴訟費用由上訴人負擔。
    事  實
甲、上訴人方面：
一、聲明：
  (一)原判決不利上訴人部分廢棄。
  (二)上開不利上訴人部分，被上訴人在第一審之訴駁回。
二、陳述：除引用原判決書之記載外，並補稱：
  (一)原審判決附圖Ｃ部分所示土地外圍的圍籬已經拆除，只是二
    樓以上的原有建物仍存在，上訴人並未占有使用一樓部分之
    土地。
  (二)上訴人所有門牌號碼桃園縣平鎮市○○路○ 段371 號建物（
    下稱系爭建物）占用之桃園縣平鎮市○○段211 地號（下稱
    211 地號）土地係已編定為公共設施之道路用地，依一般市
    場交易價格僅為正常土地之二、三成，原審未慮及土地之使
    用分區○道路用地，竟依一般建地方式計算租金，認事用法
    已有違誤。且各年度之租金應按各年度當期之申報地價為計
    算標準，原審竟將92年度至95年度租金均依96年度申報地價
    為計算標準，亦有違法或不當之處。又一般國有土地出租，
    年租金多以申報地價5 ％或6 ％為原則，被上訴人請求給付
    之租金數額顯有過高。
三、證據：除引用原審立證方法外，並提出照片、地價第二類謄
    本影本各1 件為證。
乙、被上訴人方面：
一、聲明：上訴駁回。
二、陳述：除引用原判決書之記載外，並補稱：
  (一)上訴人共有之系爭建物部分範圍坐落在被上訴人所有之211
    地號土地上，係原所有權人即訴外人雍泰陶藝股份有限公司
    （下稱雍泰公司）之後分別異其所有。上訴人係向訴外人鍾
    明甫購得系爭建物，而民法第348 條係規定出賣人與買受人
    之間，由買受人對直接出讓之出賣人主張權利瑕疵擔保，該
    瑕疵擔保責任僅為債權性質之請求權，不具物權效力。則基
    於債權相對性而言，上訴人係向鍾明甫購買系爭建物，而非
    向雍泰公司購買，雍泰公司自無庸對上訴人負瑕疵擔保責任
    。
  (二)本件符合民法第425 條之1 之法定租賃關係，期限不受民法
    第449 條第1 項規定之限制，原審就此為適法之認定，繼而
    再行核定上訴人應按月給付租金，並無違法之虞。而訴外人
    金鈴鹿股份有限公司（下稱金鈴鹿公司）自民國92年5 月1
    日至93年4 月30日向上訴人承租系爭建物之月租金為每月新
    台幣（下同）25萬元，93年5 月1 日至94年4 月30日之月租
    金為每月20萬元，94年5 月1 日至95年4 月30日之月租金為
    每月19萬元，故原審以96年度申報地價8 ％計算並無不當。
三、證據：引用原審立證方法。
丙、本院依職權調閱本院94年度訴字第1492號民事卷宗。
    理  由
一、被上訴人起訴主張：(一)訴外人雍泰公司於65年間在該公司所
    有之重測前桃園縣平鎮市○○段廣興小段97-8地號（下稱
    97-8地號）土地上興建系爭建物（建號55），嗣因實施都市
    計畫，自97-8地號土地分割出同段97-22 地號土地作為道路
    用地，其後該2 筆土地經重測變更地號為桃園縣平鎮市○○
    段第212 號（原97-8地號土地，下稱212 地號）、第211 號
    （原97-22 地號土地，下稱211 地號）。嗣雍泰公司將系爭
    建物及212 地號土地出售予訴外人鍾明甫，鍾明甫再於81年
    10月7 日出售移轉予上訴人3 人，而211 地號土地則於93年
    10月27日另由雍泰公司移轉登記予被上訴人取得。(二)因系爭
    建物占用211 地號土地如原審判決附圖C 部分面積共147.73
    平方公尺，被上訴人於94年間對當時系爭建物之承租人金鈴
    鹿公司提起請求遷讓房屋及返還不當得利之訴（鈞院94年度
    訴字第1492號），然鈞院以系爭建物占用211 地號土地，係
    屬民法第425 條之1 第1 項規定土地及土地上房屋同屬1 人
    所有，而將土地及房屋先後讓與相異之人之情形，推定被上
    訴人及上訴人間就系爭211 地號土地，在系爭建物得使用期
    限內，有租賃關係存在而駁回被上訴人之訴（鈞院94年度訴
    字第1492號判決參照）。(三)依鈞院94年度訴字第1492號遷讓
    房屋事件之確定判決，應認本件上訴人所有之系爭建物雖有
    繼續使用211 地號土地之權，但應支付相當代價，而上訴人
    於92年5 月1 日起即將系爭建物出租予訴外人金鈴鹿公司並
    每月收取租金，依系爭建物占用211 地號土地面積比例計算
    ，上訴人應支付被上訴人之租金為每月18,000元，惟經多次
    通知上訴人均未能協議租金事宜，爰依民法第425 條之1第2
    項規定，請求法院核定上訴人使用系爭211 地號土地之每月
    租金為18,000元，並自起訴後（即96年6 月1 日起）按月給
    付租金。又訴外人雍泰公司已將92年5 月1 日起至93年10月
    26日止基於其所有權對上訴人之租金請求權讓與被上訴人，
    是被上訴人得請求上訴人給付自92年5 月1 日起至96年5 月
    31日止之租金共88,200元（計算式：18,000×49=882,0 00
    ）等語。
二、上訴人則以：(一)被上訴人固以鈞院94年度訴字第1492號判決
    為據，主張兩造間就系爭211 地號土地有民法第425 條之1
    法定租賃關係存在，然前開事件乃被上訴人對訴外人金鈴鹿
    公司提起之訴訟，與本事件當事人並不相同，前開判決結果
    對本事件無既判力之拘束效力。(二)上訴人無給付租金予被上
    訴人之義務，理由如下：1.系爭建物為訴外人雍泰公司所興
    建，雍泰公司對其興建後讓與他人之系爭建物有占用他人土
    地之情事，本應對上訴人負瑕疵擔保責任，而被上訴人為雍
    泰公司之法定代理人，且被上訴人就系爭211 地號土地所有
    權亦係受讓自雍泰公司而來，就211 地號土地上原有之負擔
    ，本有繼受之義務，無另向上訴人收取租金之理。2.雍泰公
    司曾於68年9 月18日出售系爭211 地號土地之鄰地即桃園縣
    平鎮市○○段225 地號（即重測前宋屋段廣興小段97-20 號
    ）、207 地號（即重測前宋屋段廣興小段101 號）、205 地
    號（即重測前宋屋段廣興小段101-3） 等3 筆土地予訴外人
    翁昌吉、林旺生時，於不動產買賣契約第15條約定同意將系
    爭211 地號土地無償供翁、林2 人或關係人共同通行使用，
    上訴人乙○○現為該3 筆土地共有人之一、上訴人甲○○為
    共有人之一周松（已過世）之繼承人，均屬該條文所稱之關
    係人，有無償使用211 地號土地之權利，被上訴人就211 地
    號土地所有權亦係受讓於雍泰公司而來，就211 地號土地上
    原有之負擔，被上訴人有繼受之義務，無另向上訴人收取租
    金之理。3.另被上訴人於鈞院94年度訴字第1492號判決審理
    中，在提及騎樓部分之產權事實時，曾於言詞辯論期日表示
    「因為建築物我賣給鍾（明甫），所以他怎麼使用我沒有意
    見。」，顯見被上訴人確有同意訴外人即原建物所有權人鍾
    明甫得無償使用建物占用之土地範圍，而上訴人既係自鍾明
    甫受讓該建物，自有權無償使用，而無需支付租金。4.如原
    審判決附圖C 部分圍籬範圍，係訴外人祥統公司向被上訴人
    之弟陳明孝承租211 地號土地期間所建，陳明孝曾就該部分
    向祥統公司收取租金，該部分應屬陳明孝所間接占用，由此
    可知並不能以系爭建物周遭有搭建該C 部分圍籬之現況，即
    認定C 部分範圍均屬上訴人所占用。蓋上訴人所出租者僅係
    原有建物部分，訴外人祥統公司之後之承租人若有使用C 部
    分土地而未向被上訴人繳納租金，亦屬該等承租人是否構成
    無權占有，與上訴人無關。(三)縱認上訴人有給付租金之義務
    ，被上訴人請求上訴人按月給付18,000元誠屬過高，亦與法
    不合。蓋：1.上訴人與訴外人金鈴鹿公司間租約於96年4 月
    30日期滿，訴外人金鈴鹿公司並未續租，目前廠房閒置，自
    96 年5月1 日起即無任何租金收入，如何按比例給付18,000
    元租金。2.上訴人將廠房出租訴外人金鈴鹿公司，並非土地
    ，而被上訴人就出租之廠房無任何所有權持分，自無權請求
    租金。3.依土地法第97條規定，城市房屋之租金，以不超過
    土地及其建築物申報總價年息10％為限。而依一般國有土地
    出租，其年租金多以申報地價5 ％或6 ％為原則，被上訴人
    請求給付之租金數額顯有過高等語資為抗辯。原審審理後為
    被上訴人部分勝訴、部分敗訴之判決，上訴人不服，對其不
    利部分提起上訴，並以前詞置辯。
三、兩造不爭執事項：
  (一)訴外人雍泰公司於65年間在其所有之重測前桃園縣平鎮市○
    ○段廣興小段97-8地號土地上興建門牌號碼桃園縣平鎮市○
    ○路○ 段371 號建物（系爭建物）。後因實施都市計畫，該
    97-8地號土地經分割出同小段97-22 地號土地作為道路用地
    ，上開2 筆土地重測後變更為平鎮市○○段212 地號（重測
    前97-8地號）及211 地號（重測前97-22 地號）。嗣雍泰公
    司將系爭建物及212 地號土地出售移轉予訴外人鍾明甫，鍾
    明甫再於81年10月7 日出售移轉登記予上訴人乙○○、甲○
    ○、丙○○所有；系爭211 地號土地則於93年10月27日由雍
    泰公司移轉登記予被上訴人取得，有土地登記第一類謄本、
    土地登記第二類謄本、建物登記第二類謄本、建築改良物所
    有權狀在卷可稽（見原審卷第11-14 頁）。
  (二)上訴人自92年5 月1 日起將系爭建物及基地出租予訴外人金
    鈴鹿公司，於92年5 月1 日起至93年4 月30日之月租金為每
    月25萬元，93年5 月1 日至94年4 月30日之月租金為每月20
    萬元，94年5 月1 日至95年4 月30日之月租金為每月19萬元
    ，有不動產租賃契約書在卷可稽（見本院卷第44-48頁）。
  (三)被上訴人於94年間以金鈴鹿公司承租系爭建物無權占有系爭
    211 地號土地起訴請求金鈴鹿公司遷讓房屋及給付相當於租
    金之不當得利，經本院以94年度訴字第1492號認定系爭211
    地號土地及其上之系爭建物原同屬雍泰公司一人所有，先後
    移轉予被上訴人及鍾明甫，其中系爭建物再移轉予上訴人3
    人，依民法第425 條之1 第1 項規定，推定上訴人與被上訴
    人間就系爭建物與占用之211 地號土地在系爭建物得使用期
    限內有租賃關係，而認定上訴人及金鈴鹿公司有繼續使用系
    爭211 地號土地之合法權源，而判決駁回上訴人之訴確定，
    有本院94年度訴字第1492號民事判決在卷可憑（見原審卷第
    22- 26頁）。
四、本件爭點：
  (一)上訴人有無占用如原審判決附圖Ｃ部分之211 地號土地？
  (二)上訴人就系爭建物占用被上訴人之211 地號土地有無給付租
    金之義務？
  (三)上訴人如需給付租金，原審以申報地價總額8 ％計算租金是
    否合理？
五、本院之判斷：
  (一)上訴人所有之系爭建物有占用被上訴人所有211 地號如原審
    判決附圖C 部分土地之事實：
    按土地所有權，除法令有限制外，於其行使有利益之範圍內
    ，及於土地之上下；民法第773 條定有明文。查上訴人所有
    之系爭建物為4 層樓建築，第一層面積420 平方公尺、二層
    及三層面積各535 平方公尺、四層面積501 平方公尺、騎樓
    （即建物平面圖之「亭子腳」）面積114.24平方公尺，有系
    爭建物平面圖及建物登記簿謄本在卷可稽（見本院卷第49頁
    、原審卷第13頁），建物地面層之騎樓係屬建物之一部分，
    騎樓占用之土地為系爭建物基地之一部分，可堪認定。而系
    爭建物騎樓係占用被上訴人所有之211 地號土地，且建於騎
    樓上方之二、三、四樓部分建物占用211 地號土地之領空之
    事實，為兩造所不爭執，依桃園縣平鎮地政事務所測量系爭
    4 層建物占用被上訴人所有211 地號如原審附圖C 部分土地
    面積為147.73平方公尺，有複丈成果圖可憑（即如附圖所示
    ），上訴人所有系爭建物占用被上訴人所有之211 地號如原
    審判決附圖C 部分土地，可堪認定。上訴人抗辯系爭建物騎
    樓外圍之圍籬已經拆除，上訴人並未占用如原審判決附圖C
    部分之一樓騎樓部分之土地云云，委無可採。
  (二)上訴人與被上訴人間就系爭建物與被上訴人所有如原審判決
    附圖C 部分之211 地號土地，有法定租賃之法律關係存在：
    1.按土地及其土地上之房屋同屬一人所有，而僅將土地或僅
      將房屋所有權讓與他人，或將土地及房屋同時或先後讓與
      相異之人時，土地受讓人或房屋受讓人與讓與人間或房屋
      受讓人與土地受讓人間，推定在房屋得使用期限內，有租
      賃關係；其期限不受第449 條第1 項規定之限制，民法第
      425 條之1 第1 項定有明文。再土地與房屋為各別之不動
      產，各得單獨為交易之標的，且房屋性質上不能與土地使
      用權分離而存在，亦即使用房屋必須使用該房屋之地基，
      故土地及房屋同屬一人，而將土地及房屋分開同時或先後
      出賣，其間雖無地上權設定，然除有特別情事，可解釋為
      當事人之真意，限於賣屋而無基地之使用外，均應推斷土
      地承買人默許房屋承買人繼續使用土地（最高法院48年台
      上字第1457號判例意旨參照)。 又依上開判例之全部裁判
      意旨，係認為使用土地之房屋所有人，對土地所有人應支
      付相當之代價，則其法律關係之性質，當屬租賃，至其租
      金數額，如當事人間不能協議決定，當可訴請法院裁判，
      其再因轉讓而承受土地所有權之人，應有民法第425 條之
      適用，其再因轉讓而繼受房屋所有權之人，除有反對之特
      約外，應推斷土地所有人對之默許其繼續承租，故不問其
      後為轉讓土地或轉讓房屋，其土地所有權之承受人對房屋
      所有人，或房屋所有權之承受人對土地所有人，均繼續其
      原來之法律關係 (最高法院73年度第5 次民事庭會議決議
      參照)。
    2.查上訴人所有之系爭建物占用被上訴人所有之211 地號如
      原審判決附圖C 部分土地之事實，已如前述。而系爭建物
      及其基地212 、211 地號土地原同屬訴外人雍泰公司1 人
      所有，因雍泰公司將系爭建物及212 地號土地出售移轉予
      訴外人鍾明甫，鍾明甫再於81年10月7 日出售移轉登記予
      上訴人，而系爭211 地號土地於93年10月27日另由雍泰公
      司移轉登記予被上訴人取得之事實，為兩造所不爭執，則
      揆諸上揭民法第425 條之1 規定，應推定被上訴人（211
      地號土地之新所有權人）與上訴人（系爭建物之新所有權
      人）間就系爭建物所占用211 地號如原審判決附圖C 部分
      土地在系爭建物得使用期限內，有租賃關係存在。
  (三)上訴人占用被上訴人所有如原審判決附圖C 部分土地，有給
    付租金之義務：
    本件上訴人所有之系爭建物占用被上訴人所有如原審判決附
    圖C 部分之211 地號土地，且依民法第425 條之1 規定推定
    兩造間就系爭建物及如原審判決附圖C 部分之211 地號土地
    有租賃關係存在，上訴人自有給付租金之義務。上訴人雖抗
    辯無給付租金義務云云，惟查：
    1.按土地與房屋為各別之不動產，各得單獨為交易之標的，
      雍泰公司前將系爭建物及基地212 地號土地出售與訴外人
      鍾明甫，鍾明甫再出售予上訴人，均已為所有權移轉登記
      ，就該買賣標的並無權利瑕疵問題。而系爭建物固有占用
      系爭211 地號如原審判決附圖C 部分土地之事實，惟系爭
      211 地號土地並不在雍泰公司前開出賣予鍾明甫及上訴人
      之範圍內，上訴人主張雍泰公司就211 地號土地應負權利
      瑕疵擔保責任尚有誤認。再查上訴人係向訴外人鍾明甫買
      受系爭建物，依契約相對性原則，亦屬上訴人依契約得否
      向鍾明甫主張之權利，而與被上訴人無涉，上訴人抗辯就
      所占用211 地號土地部分被上訴人不得請求租金，委無可
      採。
    2.又依上訴人提出之雍泰公司（由被上訴人為代表人代表該
      公司簽約）與訴外人翁昌吉、林旺生等人於68年9 月18日
      就系爭211 地號土地附近之同小段97-20 地號（重測後為
      225 地號）等3 筆土地之不動產買賣契約書及附圖（見原
      審卷第75至77頁）所示，雍泰公司固同意無條件永遠提供
      已規畫為都市○○道路及縱貫路之拓寬路地部分（含211
      地號）予買方（即翁昌吉、林旺生）及其關係人（應包括
      其後繼受人之上訴人等）共同通行使用，惟此通行之契約
      關係係存在於雍泰公司（其後由被上訴人繼受）所有之已
      規畫為都市○○道路及縱貫路之拓寬路地（含211 地號）
      部分與翁昌吉、林旺生（其後由上訴人及其他共有人繼受
      ）之上開同小段97-20 地號（重測後為225 地號）等3 筆
      土地間，與本件法定租賃關係係存在於系爭建物與其基地
      211 地號如原審判決附圖C 部分土地間尚有不同。上訴人
      以上開訴外人翁昌吉、林旺生等人之契約關係抗辯不須給
      付系爭建物占用如原審判決附圖ｃ部分土地之租金，尚不
      足採。
    3.另被上訴人於本院94年度訴字第1492號判決審理中，在提
      及騎樓部分之產權事實時，固曾於言詞辯論期日表示「因
      為建築物我賣給鍾（明甫），所以他怎麼使用我沒有意見
      。」（本院94年度訴字第1492號判決第57頁），此經原審
      依職權調閱前開案件卷宗核閱屬實，然被上訴人於前開事
      件中，並未明確表示曾同意訴外人鍾明甫得無償使用系爭
      建物占用之系爭211 地號土地範圍，自不得單以前開表示
      認定被上訴人有無償將系爭211 地號土地供訴外人鍾明甫
      使用之意思表示，上訴人抗辯得無償使用系爭211 地號土
      地，不給付租金，為無理由。
    4.據前所述，本件應推定被上訴人與上訴人間就系爭建物所
      占有211 地號如原審判決附圖C 部分土地，在系爭建物得
      使用期限內，有租賃關係存在。從而，被上訴人於促請被
      告協議租金未果後，訴請本院核定上訴人就系爭建物使用
      系爭211 地號如原審判決附圖C 部分土地147.73平方公尺
      之租金，自屬有據，應予准許。
  (四)上訴人應給付租金之數額部分：
    1.按城市地方房屋之租金，以不超過土地及其建築物申報總
      價年息10％為限，土地法第97條第1 項固定有明文，惟土
      地法第97條第1 項限制房屋租金之規定，應僅限於城巿地
      方供住宅用之房屋，始有其適用，至非供居住之營業用房
      屋並不涵攝在內，此觀該條項立法本旨側重「防止房屋所
      有權人乘機哄抬租金，造成城巿居住問題」及同法第三編
      第三章「房屋及基地租用」第94條至第96條均就「城巿住
      宅用房屋」設其規範暨該條項蘊含摒除「城巿營業用房屋
      」在外之「隱藏性法律漏洞」有以「目的性限縮解釋」補
      充必要自明（最高法93年度台上字第1718號判決要旨參照
      ）；城市地方供營業用之房屋，承租人得以營商而享受商
      業上之特殊利益，非一般供住宅用之房屋可比，所約定之
      租金，自不受土地法第97條規定之限制（最高法院94年度
      第2 次民事庭會議決議參照)。
    2.查系爭211 地號土地坐落桃園縣平鎮市○○路上，近中壢
      、平鎮○市道路環南路交叉路口，距離國道一號中壢平鎮
      ○○道約1.5 公里，距離台66線快速道路宋屋交流道約1.
      3 公里，距離中壢火車站約2.5 公里，附近1 公里內有宋
      屋派出所、桃園縣消防局復旦分局、桃園縣平鎮地政事務
      所、桃園縣立南區青年活動中心等機關，桃園縣宋屋國小
      、桃園縣平興國小、私立復旦中學、桃園縣立平興國中、
      國立平鎮高中等學校，壢新醫院、陽明醫院、臺灣銀行平
      鎮分行、合作金庫平鎮分行、宋屋郵局等機構，及特力屋
      （B&Q） 購物中心、燦坤電器賣場等商場，經濟機能佳且
      交通便捷。而系爭建物原係由雍泰公司所建之廠房，並非
      一般住宅用之房屋，有系爭建物平面圖記載使用種類為「
      工廠」可稽（見本院卷第49頁），且嗣後上訴人將系爭建
      物及基地出租予金鈴鹿公司作為營業處所使用，自92 年5
      月1 日至95年4 月30日，每月收取25萬至19萬元租金，亦
      有租賃契約書在卷可參（見本院卷第44─48頁租賃契約書
      ），足徵系爭建物坐落使用系爭211 地號土地，已享受系
      爭211 地號土地周邊地區之特殊經濟利益，其應付之租金
      ，自包括享受上開特殊利益之對價在內，顯非普通住宅用
      之房屋及基地承租可比。是上訴人租賃使用系爭211 地號
      土地之租金，自不受土地法第97條第1 項所定租金最高限
      額之拘束。
    3.按租金之核定，須斟酌基地之位置，工商繁榮程度、使用
      人利用基地之經濟價值、所受利益，彼等關係及社會感情
      等情事，以為決定。而營業用之房屋租金，雖不受土地法
      第97條第1 項規定之限制，惟法院參酌土地之申報地價或
      參酌土地法第97條之規定而為核定適當之租金，則非法所
      不許。查系爭211 地號土地雖經編定為道路用地，惟非作
      為道路使用，乃為上訴人所有系爭建物坐落基地之一部分
      ，且系爭土地周邊經濟機能佳、交通便捷，已如前述，原
      審審酌上開各情，認被上訴人請求依上訴人出租予金鈴鹿
      公司期間每月收取租金金額比例計算每月租金18,000元過
      高，而依系爭土地於96年度申報地價總額及參酌土地法第
      97條之規定以96年度系爭土地申報總價額年息8 ％為計算
      核定上訴人每年應給付之租金數額為71,099元，尚難認有
      何違法、不當，本院應予維持。上訴人雖辯稱系爭211 地
      號土地已編定為道路用地，市場交易價格僅為正常土地之
      二、三成，及原審未按各年度當期之申報地價為計算標準
      ，將92年度至95年度租金均依96年度申報地價為計算標準
      ，有違法不當之處，且以年息8 ％計算租金過高云云，然
      查原審審酌各情後依系爭211 地號土地96年度申報地價總
      額8 ％計算核定上訴人就所占用面積147.73平方公尺土地
      每年應給付租金71,099元，換算每月租金僅5,925 元（71
      ,099 ÷12 ＝5,925 ，小數點以下四捨五入），遠低於上
      訴人出租予金鈴鹿公司之租金及一般市場租金標準，是原
      審就系爭211 地號土地之使用編定為道路用地應已為審酌
      ，且系爭爭211 地號土地之租金，不受土地法第97條第1
      項所定租金最高限額之拘束，原審未依各年度申報地價總
      額計算尚難認有違法之處，原審審酌各情後參酌96年度申
      報地價作為租金計算方式，並無違法之處，上訴人所辯委
      無可採。
  (五)查訴外人雍泰公司已將92年5 月1 日起至93年10月26日止基
    於其所有權對上訴人之租金請求權讓與被上訴人，有債權讓
    與證明1 件附原審卷可佐，是被上訴人本於租賃之法律關係
    ，請求上訴人給付自92年5 月1 日起至96年5 月31日止之租
    金計290,321 元（計算式：71,099×4+71,099×1/12=290,3
    21）元，及自96年6 月1 日起至終止占有系爭211 地號土地
    之日止，按年給付被上訴人71,099元之範圍內，為有理由，
    應予准許；逾此範圍則無理由，應予駁回。原審於上開應准
    許範圍，為被上訴人勝訴之判決，並依職權為假執行之宣告
    ，就逾尚開應准許部分，駁回被上訴人之訴，核無不合。上
    訴意旨指摘原判決不當，求予廢棄改判，為無理由，應予駁
    回。
六、本件事證已臻明確，兩造其餘攻擊防禦方法及所舉證據，經
    斟酌後，認為與本判決之結果不生影響，爰不一一論述，併
    此敘明。
七、據上論結，本件上訴為無理由，依民事訴訟法第436 條之1
    第3 項、第463 條、第449 條第1 項、第78條、判決如主文
    。
中    華    民    國    97    年    8     月     5    日
                  民事第二庭審判長法  官  劉克聖
                                  法  官  張金柱
                                  法  官  蔡寶樺
以上正本係照原本作成。
不得上訴。
中    華    民    國    97    年    8     月     5    日
                                  書記官  李宛儒


司法院資訊處製作；財團法人民間司法改革基金會備份。
